臺灣高等法院臺南分院刑事判決
上　訴　人
即　被　告　甲○○
上列上訴人因違反毒品危害防制條例案件，不服臺灣雲林地方法
院94年度訴字第137號中華民國94年4月20日第一審判決（起訴
案號：臺灣雲林地方法院檢察署94年度偵字第322號），提起上
訴，本院判決如下：
    主  文
上訴駁回。
    事  實
一、甲○○於民國91年間曾因違反動產擔保交易法案件，經法院
    判處有期徒刑3月確定，於92年2月20日易科罰金執行完畢。
    另前因施用第一、二級毒品案件，經台灣雲林地方法院裁定
    送觀察、勒戒後，認無繼續施用毒品傾向，於93年7月29日
    釋放，由台灣雲林地方法院檢察署檢察官於93年7月30日以
    93年度毒偵緝字第70號不起訴處分確定。詎仍不知悔改，又
    於93年12月27日在雲林縣莿桐鄉○○村○○路179號住處後
    院，以將毒品海洛因摻入香煙之方式非法施用第一級毒品海
    洛因及以鋁箔紙燒烤之方式非法施用第二級毒品甲基安非他
    命各1次。嗣因另犯妨害自由案件待執行為警緝獲，於同年
    月29日解送臺灣雲林第2監獄執行有期徒刑（七月），經該
    監同日採尿送（初、複）驗，結果均呈毒品嗎啡、甲基安非
    他命陽反應始查悉上情。
二、案經台灣雲林第二監獄函送台灣雲林地方法院檢察署檢察官
    偵查起訴。
    理  由
一、上訴人即被告甲○○經合法傳喚未到庭，惟據其於原審審理
    時到庭陳述，則坦承上開事實不諱並當庭表示認罪，經原審
    以簡式審判程序加以審理，有原審審判筆錄附卷足憑（原審
    卷第廿七頁至第廿九頁），且有被告送監時採尿送驗之詮昕
    科技股份公司濫用藥物尿液檢驗報告及台灣雲林第二監獄收
    容人尿液採集作業確認書、同意書及檢察採收紀錄表各一紙
    在卷可稽，被告於原審之自白與事實相符，應可採信。又被
    告前於92年間因施用第一、二級毒品案件，經觀察、勒戒後
    ，認無繼續施用毒品傾向，於93年7月29日釋放，由檢察官
    於93年7月30日以93年度毒偵緝字第70號不起訴處分確定，
    其於上開不起訴處分確定後，五年內再犯毒品危害防制條例
    第十條第一項之罪，分別有上開不起訴處分書、臺灣高等法
    院被告全國前案紀錄表各乙份附卷可佐。是以，被告於上開
    不起訴處分確定後五年之內，再連續非法施用第一級、第二
    級毒品之犯行，事證明確，堪予認定，自應依法論科。
二、按海洛因、甲基安非他命分別業經列入毒品危害防制條例第
    二條第二項第一款、第二款所規定之第一級毒品、第二級，
    禁止非法持有、施打及吸用，毒品危害防制條例第二條第二
    項第一款、第二款定有明文。被告曾因施用毒品犯行，於檢
    察官為不起訴處分確定後，五年內再犯毒品危害防制條例第
    十條第一項、第二項之非法施用毒品海洛因行為，核其所為
    ，係犯毒品危害防制條例第10條第1項施用第1級毒品罪及第
    2項施用第2級毒品罪。被告持有海洛因及甲基安非他命之低
    度行為，分別為施用毒品之高度行為所吸收，均不另論罪。
    又被告有如事實欄所示之犯罪科刑及執行紀錄，有臺灣高等
    法院被告全國前案紀錄表一份在卷可按，其前受有期徒刑之
    執行完畢後，五年內再犯本件有期徒刑以上之罪，為累犯，
    應依刑法第四十七條規定加重其刑。另被告上開二犯行，犯
    意個別，罪名互異，應分論併罰之。
三、原審以被告罪證明確，因予適用毒品危害防制條例第10條第
    一項、第二項，刑法第11條前段、第47條、第51條第五款規
    定，審酌被告前已接受觀察、勒戒之治療過程，再犯本案，
    顯然依賴毒品甚深，並考以其施用毒品之方法、手段、吸用
    次數，犯後坦承犯行、具有悔意等一切情狀，分別量處有期
    徒刑七月、五月並定應執行刑有期徒刑十月，以資懲儆。本
    院經核原審認事用法俱無不合，量刑亦稱妥適，被告上訴意
    旨猶執前詞，空言指摘原判決量刑不當，並無可取，為無理
    由，應予駁回。
四、被告經合法傳喚，無正當理由不到庭，爰不待其陳述逕行判
    決。
據上論結，應依刑事訴訟法第371條、第368條，判決如主文。
本案經檢察官吳忠賢到庭執行職務。
中　　華　　民　　國　　94　　年　　6　　月　　21　　日
                  刑事第五庭    審判長法　官  楊明章
                                      法　官  顏基典
                                      法　官  沈揚仁
以上正本證明與原本無異。
施用第一級毒品部分如不服本判決，應於收受本判決後十日內向
本院提出上訴書狀。其未敘述上訴理由者並得於提起上訴後十日
內向本院補提理由書狀（均須按他造當事人之人數附繕本）「切
勿逕送上級法院」。
施用第二級毒品部分不得上訴。
　　　　　　　　　　　　　　　　　　　書記官  李梅菊
中　　華　　民　　國　　94　　年　　6　　月　　23　　日
附錄：本判決論罪科
毒品危害防制條例第十條：
施用第一級毒品者，處六月以上五年以下有期徒刑。
施用第二級毒品者，處三年以下有期徒刑。
